# 关于 PPP 运营期间资本化的处理的疑问

提问人：wxl8076 时间：2021-12-18 15:08:26
陈版，您好，下属问题回复有个疑问，烦请指教：
问题 题 4-4-5（ （第 《企业会计准则解释第 2 号》第五条中规定“对于基础设施发生的后续支为 出，应按照或有事项的规定处理。”实务中特许经营期通常较长，很多为 25 ～ 30 年，因期限较长，对未来资产的重置、维修支出很难合理预计，且每项资产的剩余年限均不相同，后 预计期后 30年的情况，操作非常困难。应如何确定预计负债的金额？对于已经确认的预计负债，是否需要区分费用性支出和资本性支出，以确定预计负债的对应科目是无形资产还是成本费用？ ）
答：对于确认金融资产或无形资产的特许经营权合同，经营期间的支出应该区分为资本性支出和费用性支出。企业为使有关基础设施保持一定的服务能力或在移交给合同授予方之前保持一定的使用状态而发生的支出，并未增加与该项基础设施相关的未来经济利益流入，故不符合资本化条件，属于费用性支出。对合同约定的大修、部分使用寿命届满的设备的替换等支出，应当按照《企业会计准则第 13 号——或有事项》预计将发生的支出，确认为预计负债，相应计入各受益期间的损益（参考 IFRIC 12 所附的示范性举例第 IE19、IE20 段）；
在不能可靠预计时，在发生时计入损益。
在经营期间，对于新建、扩建基础设施等可增加特许经营期间项目公司的未来经济利益流入的支出，应该资本化，并按《企业会计准则解释第 2号》第五条规定的原则处理。
问题：
回复最后 2 句话，是指需要补签协议或新的特许权授予时才能资本化吧？如果是在原来BOT协议基础上新建的资产，是否能资本化？那资本化应计入无形资产-新增特许经营权科目吗？政府授予特许经营权只有一次，后续更新改造属于项目的升级更新，好像这么处理不合理，那该怎么处理呢？

回答人：chenyiwei
一般需要补签协议或新的特许权授予时才能资本化。如果是在原来BOT协议基础上新建的资产，确实提升了提供公共服务的能力，可获得更多的政府付费或使用者付费的，也可以符合资本化条件。